【裁判字號】    95,訴,324
【裁判日期】    950508
【裁判案由】    毒品危害防制條例
【裁判全文】
臺灣板橋地方法院刑事判決               95年度訴字第324號
公  訴  人  臺灣板橋地方法院檢察署檢察官
被      告  甲○○
上列被告因違反毒品危害防制條例案件，經檢察官提起公訴〔９
４年度毒偵字第５２４０號〕，暨移請併案審理〔臺灣板橋地方
法院檢察署９５年度毒偵字第９７８號〕。本院合議庭評決由受
命法獨任進行簡式審判程序，茲判決如下：
    主  文
甲○○連續施用第壹級毒品，累犯，處有期徒刑壹拾壹月。
扣案如附表壹編號一所示毒品，沒收銷燬之，如編號二所示物品
，沒收。
    事  實
壹、甲○○於〔一〕民國〔下同〕８８年間，因施用毒品案〔臺
    灣板橋地方法院檢察署８８年度毒偵字第２６８３號〕，經
    依法院裁定送勒戒處所觀察、勒戒後，認有繼續施用毒品之
    傾向，復據法院裁定送戒治處所強制戒治，嗣於８９年５月
    ２６日停止戒治〔指揮書執畢日期為８９年１２月１７日〕
    。嗣經撤銷停止戒治，所餘期間，令入戒治處所強制戒治，
    於９０年９月２３日執行完畢，業經公訴人以９１年戒毒偵
    字第３２７號處分不起訴。〔二〕９１年間，因施用毒品案
    〔臺灣板橋地方法院檢察署９１年度毒偵字第３２３１號、
    ９１年度毒偵字第１７４２５號、９１年度毒偵字第３３８
    ４號、９１年度毒偵字第３４７２號〕，經依法院裁定，令
    入戒治處所強制戒治，於９２年１１月１４日執行完畢出戒
    治所，所涉施用毒品犯行，復經本院判處有期徒刑壹拾月，
    確定後入監服刑，嗣於９３年１０月１４日縮刑期滿執行完
    畢。未見悔悟，於上列〔一〕、〔二〕所示強制戒治執行完
    畢釋放後，伍年內，復基於施用第壹級毒品之概括犯意，自
    ９４年９月９日起，至９５年１月１５日止，先後在臺北縣
    三峽鎮添福里添福73號等處，連續施用第壹級毒品海洛因多
    次，施用頻率約每柒、捌小時壹次；嗣先於９４年９月１０
    日１１時５０分許，在臺北縣鶯歌鎮○○路火車站前，經警
    查獲，並扣得附表壹編號一所示第壹級毒品海洛因，暨編號
    二所示甲○○所有供其施用第壹級毒品之物。繼於９５年１
    月１５日１２時３０分許，在臺北縣三峽鎮添福里添福１０
    ５號前，經警查獲。
貳、案經臺北縣政府警察局三峽分局報告臺灣板橋地方法院檢察
    署檢察官偵查起訴。
    理  由
壹、上列事實，業據被告坦承不諱〔參見本院準備程序筆錄、簡
    式審判錄〕，被告到案後，經警採集其尿液檢體，送驗後檢
    出嗎啡陽性反應，此有臺北縣政府警察局三峽分局查獲毒品
    危害防制條例案姓名對照表、臺北縣政府警察局蘆洲分局查
    獲毒品案件被移送者姓名代碼對照表、臺灣檢驗科技股份有
    限公司濫用藥物尿液檢驗報告貳紙足參〔附９４年度毒偵字
    第５２４０號卷第１７頁、第４３頁、９５年度毒偵字第９
    ７８號卷第２１頁、第６１頁〕，此外，復有〔一〕扣案如
    附表壹所示物品。〔二〕法務部調查局調科壹字第０６００
    １０５５４號鑑定通知書〔附９４年度毒偵字第５２４０號
    卷第４２頁〕。〔三〕本院９２年度訴字第１１９８號刑事
    判決繕本〔附同上偵卷第４５頁至第４７頁〕。〔四〕臺灣
    高等法院被告前案資料表〔附本院卷〕、刑案資料查註紀錄
    表〔附偵查卷〕等足佐，堪認被告自白情節，與事實相符，
    足為認定上揭事實之依據。本件事證明確，被告之上揭犯行
    ，堪予認定。
貳、核被告所為，係犯毒品危害防制條例第１０條第１項之施用
    第壹級毒品罪。其因施用而持有第壹級毒品之低度行為，為
    施用第壹級毒品之高度行為所吸收，不另論罪；被告先後多
    次施用第壹級毒品犯行，時間緊接，犯罪構成要件相同，顯
    係基於概括犯意反覆為之，依連續犯之規定，論以壹罪，並
    加重其刑。被告所為事實欄所示犯行，逾起訴書所訴「於９
    ４年９月９日施用第壹級毒品海洛因」部份，起訴書雖未敘
    及，惟與起訴部份有連續犯之裁判上一罪之關係，為起訴效
    力所及，本院自得併予審究；被告前犯事實欄壹─〔二〕所
    示之罪，經法院判處徒刑確定，嗣於９３年１０月１４日縮
    刑期滿執行完畢，此有臺灣高等法院被告前案紀錄表附本院
    卷、刑案資料查註紀錄表附偵查卷足稽，伍年之內，再犯有
    期徒刑以上之本罪，依累犯之規定，遞加重其刑；爰審酌被
    告犯罪之動機、目的、手段、所致之危害，暨犯罪後態度等
    一切情狀，量處如主文所示之刑；扣案如附表壹編號一所示
    海洛因，係查獲之毒品，依法諭知沒收銷燬之，編號二所示
    物品，係被告所有供其犯本罪所用之物，並依法宣告沒收。
參、扣案如附表貳所示第壹級毒品海洛因，係被告意圖販賣而持
    有之毒品，業據公訴人以９５年度偵字第２２１５號起訴書
    提起公訴，此有上開起訴書繕本附本院卷足稽，爰不依附於
    本案主刑諭知沒收銷燬，附此敘明。
據上論斷，應依刑事訴訟法第２７３條之１第１項、第２９９條
第１項前段，毒品危害防制條例第１０條第１項、第１８條第１
項前段，刑法第１１條前段、第５６條、第４７條、第３８條第
１項第２款，判決如主文。
本案經檢察官蔡元仕到庭執行職務。
中    華    民    國    95    年    5     月    8     日
                  刑事第一庭    法  官  陳福來
以上正本證明與原本無異。
如不服本判決應於送達後10日內向本院提出上訴狀。
                                書記官  林兆嘉
中    華    民    國    95    年    5     月    9     日
附錄本案論罪科刑法條全文：
現行毒品危害防制條例第十條：
施用第一級毒品者，處六月以上五年以下有期徒刑。
施用第二級毒品者，處三年以下有期徒刑。


司法院資訊處製作；財團法人民間司法改革基金會備份。
